【裁判字號】    97,易,1007
【裁判日期】    980220
【裁判案由】    竊盜等
【裁判全文】
臺灣雲林地方法院刑事判決              97年度易字第1007號
公  訴  人  臺灣雲林地方法院檢察署檢察官
被      告  甲○○
                    （現另案於臺灣台中女子監獄執行中）
            丙○○
                    （現另案於台灣雲林第二監獄執行中）
            己○○
                    （現於台灣嘉義監獄執行中）
            壬○
上列被告因竊盜等案件，經檢察官提起公訴（97年度偵字第2477
號），本院判決如下：
    主  文
甲○○如附表所示罪，各處如附表處刑欄所示之刑。應執行有期
徒刑貳年。
己○○如附表所示罪，各處如附表處刑欄所示之刑。應執行有期
徒刑貳年肆月。
丙○○如附表所示罪，各處如附表處刑欄所示之刑。應執行有期
徒刑壹年陸月。
壬○如附表所示罪，各處如附表處刑欄所示之刑。應執行有期徒
刑貳年陸月。
壬○其餘被訴部分，無罪。
    事  實
一、己○○前因竊盜案件，經本院判處有期徒刑6 月，緩刑3 年
    確定，嗣經撤銷緩刑，甫於民國96年01月18日易科罰金執行
    完畢。丙○○前因施用第一級毒品案件，經本院以95年訴字
    第774 號判處有期徒刑10月，嗣經減刑為有期徒刑5 月確定
    ，並於96年7 月16日徒刑執行完畢。詎均不知悔改，復為下
    列行為：
  (一)甲○○、丙○○、己○○基於意圖為自己不法所有之犯意聯
    絡，於96年09月中旬某日晚間11時許，推由己○○駕駛壬○
    所有車牌號碼不詳之紅色廂型車，搭載甲○○、丙○○，至
    乙○○所有位於雲林縣麥寮鄉海豐村平和55之8 號之養豬場
    後，由丙○○在該養豬場外把風，己○○、甲○○負責由未
    上鎖之大門進入豬舍內，徒手竊取乙○○所飼養之仔豬40隻
    ，得手後隨即駕車離去，並以每隻仔豬新臺幣（下同）300
    元至500 元不等之價格，販售與知情之壬○，得款後朋分花
    用殆盡。而壬○亦基於故買贓物之犯意，買受上開甲○○等
    人竊得之仔豬。
  (二)甲○○、丙○○、己○○復基於意圖為自己不法所有之犯意
    聯絡，於96年10月上旬某日晚間11時許，由丙○○駕駛其家
    人所有車牌號碼1381-NW 號自用小貨車，搭載甲○○、己○○，至庚○○所有位於雲林縣麥寮鄉○○村○○段411 地號
    之養豬場後，由丙○○在該養豬場外把風，己○○、甲○○
    負責由未上鎖之大門侵入豬舍內，徒手竊取庚○○所飼養之
    仔豬10餘隻，得手後隨即駕車離去，並以每隻仔豬300 元至
    500 元不等之價格，販售與知情之壬○，販售與知情之壬○
    ，得款得款後朋分花用一空。而壬○亦基於故買贓物之犯意
    ，買受上開甲○○等人竊得之仔豬。
  (三)甲○○、丙○○、己○○另基於意圖為自己不法所有之犯意
    聯絡，於96年10月19日晚間11時許，由丙○○駕駛其家人所
    有車牌號碼1381-NW 號自用小貨車，搭載甲○○、己○○，
    至戊○所有位於雲林縣麥寮鄉○○村○○段1975地號之養豬
    場後，丙○○負責在該養豬場外把風，推由己○○、甲○○
    分別以鐵剪破壞豬舍側邊鐵皮，再由己○○持鐵鎚破壞豬舍
    後門鎖頭之方式侵入豬舍內，竊取戊○所飼養之仔豬50隻，
    得手後隨即駕車離去，並以每隻仔豬300 元至500 元不等之
    價格，販售與知情之壬○，得款後朋分花用殆盡。而壬○亦
    基於故買贓物之犯意，買受上開甲○○等人竊得之仔豬。
  (四)甲○○、丙○○、己○○另基於意圖為自己不法所有之犯意
    聯絡，於96年10月29日晚間11時許，由己○○駕駛壬○所有
    車牌號碼不詳之紅色廂型車，搭載甲○○、丙○○，至丁○○所有位於雲林縣麥寮鄉三盛村三盛143 之1 號之養豬場後
    ，由丙○○在該養豬場外把風，己○○持鐵鎚破壞豬舍大門
    鎖頭之方式，由甲○○、己○○侵入豬舍內，竊取丁○○所
    飼養之仔豬70幾隻，得手後隨即駕車離去，並以每隻仔豬
    300 元至500 元不等之價格，販售與知情之壬○，得款後朋
    分花用。而壬○亦基於故買贓物之犯意，買受上開甲○○等
    人竊得之仔豬。
  (五)甲○○、丙○○、己○○另基於意圖為自己不法所有之犯意
    聯絡，於96年11月16日晚間9 時許，由丙○○駕駛其家人所
    有車牌號碼C7-5870 號自用小客車，搭載甲○○、己○○，
    至辛○○所有位於雲林縣東勢鄉同安村同安宮旁之羊舍（辛○○夫婦會居住其內照顧羊群）後，由丙○○在該羊圈外把
    風，推由己○○以翻躍羊舍外之圍牆方式，侵入羊舍內，甲○○再與丙○○一起接運之方式，竊取辛○○所飼養之約70
    公斤重之成羊1 隻，得手後隨即駕車離去，並以每公斤60元
    之價格，販售與不知情之林原至，得款後即朋分花用殆盡。
二、案經雲林縣警察局臺西分局移送臺灣雲林地方法院檢察署檢
    察官偵查起訴。
    理  由
壹、關於證據能力部分：
一、按被告以外之人於審判外之言詞或書面陳述，除法律有規定
    者外，不得作為證據，刑事訴訟法第159 條第1 項定有明文
    。惟被告以外之人於偵查中向檢察官所為之陳述，除顯有不
    可信之情況者外，得為證據；被告以外之人於審判外之陳述
    ，雖不符刑事訴訟法第159 條之1 至第159 條之4 規定得為
    證據之情形，而經當事人於審判程序同意作為證據，法院審
    酌該言詞陳述或書面陳述作成時之情況，認為適當者，亦得
    為證據，刑事訴訟法第159 條之1 第2 項及第159 條之5 第
    1 項分別定有明定。
二、經查被害人乙○○、庚○○、戊○、丁○○、辛○○於警詢
    之指訴、林原至於警詢之陳述、證人即臺西分局橋頭派出所
    員警許復發於偵查中之證述、同案被告甲○○、丙○○、己○○、壬○於警詢及偵查中之證述，勞工保險局97年11 月
    24日保承資字第09710390470 號函、車籍查詢- 基本資料1
    份、臺灣雲林地方法院檢察署公務電話記錄單1 紙、本院公
    務電話紀錄表2 紙，對於被告甲○○、丙○○、己○○、壬○本人以外而言，雖均屬被告以外之人於審判外之言詞或書
    面陳述，然經被告甲○○、丙○○、己○○、壬○與檢察官
    同意作為證據使用，復經本院審酌該言詞或書面陳述作成時
    之情況，亦無不當或有何顯不可信之情形，依上規定，應認
    具有證據能力，得作為本件證據使用。
貳、有罪部分：
一、上開事實欄一、(五)部分，業據被告甲○○、丙○○、己○○
    於警詢、偵查與本院審理時坦承不諱，核與被害人辛○○之
    指述（見偵卷第46、47頁）、證人林原至於警詢時之證述（
    見偵卷第48頁至第50頁）、同案被告甲○○、丙○○、己○○於警詢及偵查中之供述（見偵卷第11頁至第13頁、第15、
    16 頁 、第19、20頁、第23頁、第29頁、第82頁、第85頁、
    第104 頁、第106 頁、第128 、129 頁）情節大致相符，並
    有本院被害人辛○○公務電話記錄1 紙（見本院卷第78頁）
    、現場勘查照片6 張（見偵卷第69頁、第72頁至第74頁）附
    卷可稽，其等此部分犯行，堪予認定。
二、另上開事實欄一、(一)至(四)部分，業據被告丙○○於警詢、偵
    查與本院審理時坦承不諱，核與被害人戊○於警詢中之指述
    （見偵卷第42、43頁）、證人即臺西分局橋頭派出所員警許
    復發於偵訊時之證述（見偵卷第95頁）、證人即被害人乙○○、庚○○、丁○○於警詢中之指述與本院審理時結證（見
    偵卷第38頁至第41頁、第44、45頁，本院卷第116 頁至第
    123 頁），及同案被告甲○○於96年12月24日、12月28日、
    12月31日警詢之供述及97年6 月2 日偵訊之證述（見偵卷第
    6 至16頁、第82頁至第84頁）、同案被告壬○於97年3 月22
    日警詢之供述（偵卷第34頁至第37頁）大致相符，復有現場
    勘查照片共16張、壬○之車籍查詢- 基本資料、臺灣雲林地
    方法院檢察署公務電話記錄單1 紙、本院被害人戊○公務電
    話紀錄表1 紙（見偵卷第64頁至第68頁、第70頁到第72頁、
    第113 頁、第135 頁，見本院卷第77頁）附卷可稽，關於被
    告丙○○此等部分之犯行，足堪認定。且由同案被告甲○○
    於96年12月28日警詢時供陳：「（問：你們偷竊仔豬及羊隻
    所使用車輛，是不是你們帶同警方去察查看之自小客貨車『
    1381-NW 』、自小客車『C7-5870 』由何人提供？）該自小
    客貨車『1381-NW 』是載仔豬、自小客車『C7-5870 』是載
    羊隻，兩部都是由丙○○提供的，另一部紅色廂型車是載仔
    豬，是我及己○○向壬○借的，車號我不記得。」等語（見
    偵卷第15、16頁）。復參考上開壬○車籍查詢- 基本資料、
    臺灣雲林地方法院檢察署公務電話記錄單，可證明被告壬○
    確實擁有車牌號碼為Y5-9481 之紅色廂型車，且經「逕行註
    銷執行」，即可能因違規未繳納罰鍰或逾期未檢驗車輛，所
    以遭監理站內部逕行註記註銷牌照等情，惟車輛經註銷牌照
    ，非指該車輛已經報廢，仍可重行領牌使用，亦足見壬○之
    紅色廂型車於96年時並非已無法使用。從而，被告丙○○等
    人於事實欄一、(一)及(四)之部分，應有分別駕駛上開1381-NW
    自小客貨車及壬○之上開車輛竊盜等事實，亦應可認定。
三、上開事實欄一、(一)至(四)部分，訊據被告甲○○、己○○均矢
    口否認有何加重竊盜之犯行，被告壬○固坦承認識同案被告
    甲○○、己○○、丙○○之事實，惟矢口否認有何故買贓物
    之犯行，被告甲○○辯稱：上開豬隻失竊地點是93、94年間
    所偷竊，已經過判決，且警詢時因為員警向伊詐稱己○○已
    供出，要求伊承認，所以承認，並稱警方威脅表示若伊肯承
    認偷豬，才會放伊回去，當時伊因為有施用毒品害怕，故才
    坦承云云。被告己○○辯稱：伊沒有跟甲○○、丙○○一起
    去偷豬隻云云。被告壬○則辯稱：伊僅於94年間向甲○○購
    買過豬隻，後來伊人在苗栗、萬華等地工作很少回家，即未
    再向被告甲○○有過接觸云云。
四、經查：
    (一)1.被害人乙○○於本院審理時證稱：其飼養2 、3,000 頭
      豬，3 、40公斤約有1,000 多頭，其不知道豬隻遭竊，當
      時未報案。但在員警通知製作筆錄半年前，曾發現之前在
      伊所飼養豬場（雲林縣麥寮鄉海豐村平和55之8 號）外面
      有一台紅色廂型車停放，當時就有懷疑，又當時豬隻柵門
      沒有開，但通路有豬大便，覺得豬有跑出來，而被偷豬隻
      的那棟建築物當時沒有裝設保全、也沒有鎖門，失竊時房
      舍及其他財物並沒有遭破壞等語（見本院卷第121 頁至第
      123 頁）。
    2.被害人庚○○於本院審理時證稱：位於雲林縣麥寮鄉○○
      村○○段411 地號之豬舍為伊飼養之豬舍，96年10、11月
      時有因為豬隻失竊到麥寮分駐所報案，某格豬圈養了10幾
      頭豬，被抓到剩下1 頭，後來橋頭派出所說抓到了。平時
      因為常出入沒有上鎖，失竊當時沒有發現豬寮的門或窗戶
      被破壞，而警詢時說不清楚，是因為沒有當場看到不敢隨
      便亂說等語（見本院卷第118 頁至第120 頁背面）。
    3.被害人戊○於96年10月20日之警詢陳稱：96年10月20日6
      時35分在麥寮鄉○○村○○段1975號豬舍發現所養之仔豬
      被竊。最後發現時間是96年10月19日22時55分。被竊2 次
      ，10公斤以下90隻，20多公斤24隻，共114 隻，價值14萬
      元。失竊當時門均有上鎖，竊賊是剪破門旁鐵皮侵入偷竊
      仔豬，而且鐵門也有被破壞等語（見偵卷第42、43頁），
      另有本院公務電話記錄1 紙（見本院卷第77頁）可參。
    4.被害人丁○○於97年1 月1 日之警詢及本院審理時證稱：
      失竊2 次，早上去餵豬時候，門的鎖被撬開，並且遭丟棄
      不知去向，而豬隻變少才發現失竊，在橋頭派出所做筆錄
      是第2 次失竊，一次遭竊48隻、第2 次遭竊7 、80隻，第
      2 次失竊有到橋頭派出所報案，那批算起來有110 幾隻，
      看到門被撬開後，豬好像剩下40幾隻，當時就有報警等語
      （見偵卷第44、45頁，本院卷第116 頁至第117 頁背面）
      。
    5.除上開證人證詞外，復有被告丙○○於96年12月26日、12
      月31日之警詢、97年6 月2 日、97年11月21日之偵訊供陳
      （偵卷第17頁至第25頁、第83頁至第85頁、第103 至第
      107 頁）可佐，及上開失竊現場勘查照片共16張（見偵卷
      第64頁至第68頁、第70頁到第72頁、第74頁）可憑，足認
      上開被害人乙○○、庚○○、戊○、丁○○分別於事實欄
      (一)至(四)所載時、地，有豬隻遭竊之情事，應堪信為真實。
  (二)被告甲○○所犯事實欄一、(一)至(四)加重竊盜罪部分：
    1.同案被告丙○○之供述：
    (1)於96年12月31日警詢時供陳：「第【1 】件係於96年9 月
      中旬23時許，在雲林縣麥寮鄉海豐村平和55-8號養豬場，
      由我本人與己○○、甲○○三人，由己○○駕駛綽號（阿
      榮）所有之紅色廂型車，我在外面把風，甲○○與己○○
      由屋頂侵入豬舍，二人以雙手每次捉二隻仔豬之腳部至車
      上，共同竊取仔豬約40隻，變賣後我分得新台幣7,500 元
      。第【2 】件係於96年10月初約23時許，在雲林縣麥寮鄉
      ○○村○○段411 地號養豬場，由我本人與己○○、甲○○三人前往竊取，由我駕駛我父親所有藍色自小貨車（
      1381-NW） 至現場，由我在外面把風，因為豬舍大門未上
      鎖，甲○○與己○○直接進入豬舍二人以雙手每次捉二隻
      仔豬之腳部至車上，共竊取仔豬約10幾隻，事後我分得新
      台幣5,000 元。第【3 】件係於96年10月19日23時許，在
      雲林縣麥寮鄉施厝村施厝280-2 號養豬場，由我本人及己○○、甲○○三人，由我駕駛我家中藍色自小貨車（
      1381-NW） 至現場，由我在外面把風，己○○與甲○○從
      豬舍左側由己○○持鐵剪刀將黑色塑膠網剪破及由己○○
      持鐵鎚破壞後門大鎖後甲○○與己○○進入豬舍竊取仔豬
      50隻左右，變賣後我分得新台幣7,800 元。第【4 】件係
      於96年10月29日23時許，在雲林縣麥寮鄉三盛村三盛
      143-1 號養豬場，由我本人及己○○、甲○○三人，由己○○駕駛綽號（阿榮）所有之紅色廂型車，我在外面把風
      ，己○○持鐵鎚破壞大門鎖頭後甲○○與己○○進入豬舍
      竊取仔豬40隻左右，變賣後我分得新台幣4,000 元。」、
      「都是由我與己○○及甲○○三人共同提議，並且於做案
      前當日下午時，我們三人共乘一部機車找尋做案目標，再
      等待到晚上，再前往養豬場，一人在外把風，其餘人員進
      入養豬場竊取仔豬，如果豬場大門有上鎖，我們就以鐵鎚
      破壞後進入竊取仔豬。」、「我們竊取仔豬後，都是由己○○、甲○○二人，將仔豬載至彰化縣芳苑鄉賣給綽號叫
      （阿榮）男子，我只跟己○○、甲○○二人去賣過一次」
      、「（問：做案交通工具現在何處？做案鐵鎚、鐵剪由何
      人提供？現在何處？）藍色小貨車（1381-NW） 及黑色自
      小客車（C7-5870） 現在我家，紅色廂型車是甲○○與己○○向『阿榮』借的我不知在那裡。鐵鎚、鐵剪由己○○
      提供的，做案後由己○○帶走，應該在己○○家。」等語
      （見偵查卷第23、24頁）。
    (2)其於97年11月21日偵訊時亦為相同之證述：「（問：你總
      計行竊幾次？地點各為何？（提示照片）並請在卷附照片
      所示失竊地點簽名以示承認？）行竊豬隻4 隻、羊1 次。
      第1 次是在麥寮鄉海豐村平和55-8號，第二次在麥寮鄉○○村○○段411 號，第三次在麥寮鄉○○村○○段1975地
      號，第四次在麥寮鄉三盛村三盛143-1 號，照片所示的地
      點均是我們行竊的地點，也都是我帶警察去的。我都是與
      甲○○及己○○一同去行竊，我沒有故意要誣陷他們。我
      們將所竊得之豬隻賣給壬○，這也是真實的。」、「（問
      ：系爭廂型車是何人所有？）那是甲○○開來的，我也不
      清楚是何人所有。如果沒有車的話，我就開我家的貨車。
      至於何次是開我家的貨車，那一次是開廂型車我記不清楚
      。」、「（問：警詢中稱96年9 月中及10月29日是開紅色
      廂型車，是否屬實？）是，我那時沒有啼藥，所述是實話
      。」等語（見偵卷第105 、106 頁）。
    (3)其於本院98年2 月3 日審理時具結證稱：有與同案被告甲○○及己○○一同至上開事實欄一、(一)至(四)地點偷竊豬隻
      ，但其中好像有1 次己○○並未一同前往，行竊時由其在
      外把風，甲○○及己○○負責下手行竊，竊得豬隻後，由
      甲○○及己○○將竊得的豬隻賣給一名在大城附近叫「阿
      榮」的人，其有一次曾一同前往販售豬隻，之後均是3 人
      一同分錢。其跟己○○、甲○○沒有仇恨，並沒有要誣賴
      其2 人等語（見本院卷第82頁至第89頁背面）。
    (4)同案被告丙○○已坦承自己之犯行，並無為求脫罪而構詞
      誣陷被告甲○○之必要，且供陳內容前後大致相符，其證
      述應可採信。
    2.被告甲○○於96年12月28日警詢時，已詳細供出上開事實
      欄一、(一)至(四)之犯罪地點、方法及情節，其中關於事實一
      、(二)之部分，同案被告丙○○於96年12月26日警詢時，對
      於行竊地點，與被告甲○○12月28日警詢所供陳之地點不
      合，確實之犯罪地點為何，仍有未明，如非被告甲○○親
      口承認、供述，承辦員警當無從知悉被告甲○○等人曾至
      上開地點竊取豬隻，而證人即臺西分局橋頭派出所員警許
      復發於97年8 月27日偵訊時證稱：「因為橋頭地區有許多
      養豬場有豬被竊盜事件，因甲○○之前有偷過豬隻，所以
      我就先找甲○○過來了解，她表示她沒有偷，是丙○○及
      己○○偷的。之後我就找了丙○○過來了解，丙○○表示
      甲○○也有偷，我就先帶甲○○，再帶丙○○，之後再帶
      己○○到現場指認。」、「是甲○○帶我到現場，不是我
      們先告訴他們有那處地點遭竊，這些地點均是甲○○自己
      說出來的。」等語（見偵卷第95頁），益見被告甲○○上
      開警詢證詞，與97年6 月2 日偵訊時所坦承：有於警詢所
      述上開事實欄一、(一)至(四)所載時間、地點，與被告丙○○
      、己○○一同竊取豬隻等語，較為真實，而足以採信。而
      被告甲○○上開陳述，又與共同被告丙○○之警詢、偵訊
      及本院證述相符，亦有上開被害人戊○於警詢之指訴、上
      開被害人乙○○、庚○○、丁○○於警詢之指訴及本院之
      證述，及上開現場勘查照片共16張、車籍查詢- 基本資料
      1 份、臺灣雲林地方法院檢察署公務電話記錄單1 紙（見
      偵卷第64頁至第68頁、第70頁到第72頁、第74頁、第113
      頁、第135 頁）可為佐證。是本件被告甲○○確有參與上
      開事實欄一、(一)至(四)之犯罪事實無疑。
    3.被告甲○○雖辯稱：警詢時因為員警向伊詐稱己○○已供
      出，要求伊承認，所以才承認云云。然查，被告甲○○於
      96年12月28日警詢時已詳細供出上開事實欄一、(一)至(四)之
      犯罪地點、方法及情節，而且，同案被告己○○自始至終
      均否認竊取豬隻犯行，亦未供出任何犯罪地點、手法。又
      被告甲○○於98年2 月3 日本院作證時自陳：警局筆錄是
      一面做一面錄音。且當時沒有看到己○○筆錄等語（見本
      院卷第91、92頁）。是證人許復發上開證詞已證述是被告
      甲○○自己說出上開竊盜地點並帶領其等前往等語，又同
      案被告己○○自始至終均否認竊取豬隻犯行，被告甲○○
      亦未曾看到己○○筆錄，如何因為同案被告己○○之坦承
      ，而詳細供出事實欄一、(一)至(四)之犯罪情節，是其上開所
      辯，顯屬無稽，並不足採。
    4.被告甲○○另辯稱：因為伊有施用毒品會害怕，警方威脅
      表示若伊承認偷豬，就會放伊回去，所以才坦承云云。然
      被告甲○○為本件犯行之前就已有多次前科紀錄，此有臺
      灣高等法院被告前案紀錄表1 份附卷可憑，其對於刑事案
      件在警局、地檢署的流程應該知之甚詳，又其於98年2 月
      3 日本院作證時供陳：因為那時候我有吃藥，我會害怕，
      因為我爸媽都有在場等情（見本院卷第90頁背面）。可見
      警詢當時，被告甲○○父母親在場，在此情況下，員警如
      何施以威脅，實難想像，是其所辯顯不可信。另被告甲○○96年12月24日第1 次警詢時，並未承認有何竊盜犯行，
      員警並無任何拘束其行動之行為，依然讓其回家，是被告
      甲○○所稱員警要其承認，才會放人云云，無非臨訟卸責
      之詞，亦不足採。
    5.至其復辯稱帶同員警前往之案發地點，係93、94年間行竊
      之處所，該部分已經法院判決云云，然其所供述竊盜地點
      除與被告丙○○供述行竊之地點大致相符，惟並與台灣高
      等法院臺南分院94年度上易字第467 號判決所載地點、被
      害人全不相同，此有上開判決（見本院卷第137 頁至第
      140 頁）存卷可佐，是其所辯，難以採信，是其所犯事實
      欄一、(一)至(四)犯行足堪認定。
  (三)被告己○○所犯事實欄一、(一)至(四)加重竊盜罪部分：
    1.同案被告丙○○於96年12月26日、96年12月31日警詢供述
      、97年11月21日偵訊證述，及於本院98年2 月3 日本院審
      理時具結證述甚詳（詳見前述被告甲○○部分）。同案被
      告丙○○已坦承自己之犯行，並無為求脫罪而構詞誣陷被
      告己○○之必要，且其供陳內容前後大致相符，其證述應
      可採信。惟關於被告己○○是否均有參與4 次偷竊豬隻犯
      行部分，其於本院審理時雖證稱其中三盛村（事實欄一、
      (四)）己○○並無參與，然同案被告丙○○於96年12月底之
      警詢與相隔1 年久即97年11月21日偵訊時，均為相同之陳
      述，顯然己○○應有參與4 次竊盜豬隻犯行，同案被告丙○○於本院證述或因時間久遠記憶有誤，或有其他原因，
      但仍應以其於警詢與偵查中相符之供述可採。
    2.同案被告甲○○於96年12月28日警詢時亦為相同之犯罪情
      節陳述，並供稱：「我們竊取仔豬後，都是於竊取後立即
      由我本人與己○○一起將仔豬載至彰化縣大城鄉賣給綽號
      叫（阿榮）男子，丙○○只和我們去過一次（阿榮）家中
      ，以每隻仔豬賣給（阿榮）約新台幣600-700 元不等。」
      、「（問：你們做案交通工具及鐵鎚、鐵剪現放置何處？
      ）紅色廂型車係由我本人與己○○共同前往彰化縣大城鄉
      綽號（阿榮）男子家中借取使用，現應停放在阿榮家中，
      另藍色小貨車及黑色自小客車係丙○○所有，應停放在丙○○家中，另鐵鎚、鐵剪是己○○提供，做案後均由己○○保管。」等語（見偵卷第10頁至第12頁）。而同案被告
      甲○○事後翻異前詞，以上情置辯，均無足採，已如前述
      ，是應以同案被告甲○○於上開警詢時供述為真。此外，
      亦有上開被害人戊○於警詢之指訴、上開被害人乙○○、
      庚○○、丁○○於警詢之指訴及本院審理時之證述，及上
      開線場勘查照片共16張、車籍查詢- 基本資料1 份、臺灣
      雲林地方法院檢察署公務電話記錄單1 紙（見偵卷第64頁
      至第68頁、第70頁到第72頁、第113 頁、第135 頁）可為
      佐證，其犯行應堪認定。
  (四)被告壬○所犯事實欄一、(一)至(四)贓物罪部分：
    1.同案被告丙○○於96年12月31日警詢時供陳：「我們竊取
      仔豬後，都是由己○○、甲○○二人，將仔豬載至彰化縣
      芳苑鄉賣給綽號叫（阿榮）男子，我只跟己○○、甲○○
      二人去賣過一次。」等語（見偵卷第24頁）。其於97年11
      月21日偵訊時亦證述：「我們將所竊得之豬隻賣給壬○，
      這也是真實的。」等語（見偵卷第105 頁）。另其於本院
      98年2 月3 日審理時具結證稱：竊得豬隻後，由甲○○及
      己○○將竊得的豬隻賣給一名在大城附近叫「阿榮」的人
      ，其有一同販售過1 次，之後3 人一同分錢等語（見本院
      卷第84頁、第88頁）。
    2.同案被告甲○○於於96年12月28日供稱：「我們竊取仔豬
      後，都是於竊取後立即由我本人與己○○一起將仔豬載至
      彰化縣大城鄉賣給綽號叫（阿榮）男子，丙○○只和我們
      去過一次（阿榮）家中，以每隻仔豬賣給（阿榮）約新台
      幣600-700 元不等。」等語（見偵卷第12頁）。其於96年
      12月31日警詢時供稱：「（問：你今（31）日帶同警方前
      往何處查證，你販賣仔豬及羊隻之地方？）我帶同警方至
      彰化縣芳苑鄉○街村○○路18 號 綽號（阿榮）收購仔豬
      及羊隻之處所查證。」、「（問：警方提示【壬○、男、
      56年01月20日生、身分證字號Ｚ000000000號、住：彰化縣
      芳苑鄉○街村○○路○街段318 號】之壬○相片影本供你
      指認，是不是你所說之綽號（阿榮）男子？）警方所提示
      壬○相片影本，是我與己○○及丙○○拿仔豬去販賣給他
      之阿榮無誤。」、「（問：你們偷竊仔豬及羊隻所使用車
      輛，是不是你們帶同警方去察查看之自小客貨車『
      1381-NW 』、自小客車『C7-5870 』由何人提供？）該自
      小客貨車『1381-NW 』是載仔豬、自小客車『C7-5870 』
      是載羊隻兩部都是由丙○○提供的，另一部紅色廂型車是
      載仔豬，是我及己○○向壬○借的，車號我不記得。」等
      語（見偵卷第15、16頁）。
    3.同案被告丙○○、甲○○與被告壬○，並無怨懟，當無虛
      詞構陷被告壬○之必要，而其2 人上開證詞，均已明白指
      述係將竊得之豬隻販售予壬○無誤。而被告壬○本人於97
      年3 月22日即已供陳：「（問：警方提示居住雲林縣麥寮
      鄉居民己○○、甲○○、丙○○三人之照片供你指認，你
      是否認識他們三人？）我只認識甲○○，另己○○有點印
      象，丙○○沒有印象。」、「（問：據甲○○、丙○○等
      人聲稱於96年9 月起至96年10月底間有載運仔豬至你住處
      彰化縣芳苑鄉○街村○ 鄰○○路○街段318 號後方平房將
      仔豬販賣給你，是否有此事？）有。」、「約於96年10月
      間有將仔豬販賣給我，次數約5 次左右均為晚上23時許，
      但正確收購日期、時間我已不記得。」、「（問：甲○○
      、己○○、丙○○三人將仔豬載運給你時，有幾人共同前
      往你處所，駕駛何種車輛？）每一次均由甲○○及另二名
      年輕男子駕駛藍色小貨車共同載運仔豬至我處所。」等語
      （見偵卷第35、36頁）。
    4.雖被告壬○於本院98年2 月3 日審理時辯稱：是94年向被
      告甲○○等人購買豬隻，然該案件已經過判決確定，警詢
      時誤認員警所述是94年那次云云。然經本院當庭勘驗壬○
      警詢錄音帶，勘驗內容如下：
     「問：據甲○○、丙○○等人聲稱於96年9 月起至96年10月
        底間有載運仔豬至你住處彰化縣芳苑鄉○街村○ 鄰○○
        路○街段318 號後方平房將仔豬販賣給你，是否有此事
        ？
      答：有。
      問：他們載豬仔去給你，時間是何時？
      答：（聽不清楚）
      問：他們是說96年9 月至96年10月底？
      答：（聽不清楚）
      問：是幾月幾日到幾月幾日？
      答：沒辦法確定。
      問：那到底是幾月？
      答：10月。
      問：你說10月間？
      答：（聽不清楚）
      問：96年10月間？
      答：嗯。
      問：96年10月間，幾次？
      答：5次。」
      顯然與上開警詢筆錄記載相符，是被告壬○所述誤認一節
      ，不足採信。
    5.另被告壬○上開辯稱其於警詢中所講的是94年經過判決確
      定的故買贓物事件，然其於97年6 月2 日偵訊時卻稱：「
      甲○○有載豬去販售予我。因我的車輛於95年2 月間報廢
      ，報廢前1 個月，我有向其買過豬隻，所以我記得是於95
      年1 月間她有賣豬隻給我。95年5 月後我找到工作，我就
      去工作，沒有再向她買過豬。」等語（見偵卷第85頁）。
      其明確知悉95年間報廢，顯然對於時間記憶應不致發生誤
      認，此與上開所稱94年4 月間經過本院判決的案件時間有
      異，是其上開所辯，顯然係事後卸責之詞，不足採信。
    6.末查，豬隻買賣與一般物品略有不同，並非可隨意為之，
      需經過一定之交易流程、方式與固定的販售市場，被告甲○○等人並無開設養豬場，如何能有豬隻出售，且被告壬○97年3 月22警詢問亦供稱：「約於96年10月間有將仔豬
      販賣給我，次數約5 次左右均為晚上23時許，但正確收購
      日期、時間我已不記得。」等語（見偵查卷第35頁），收
      購的標的是仔豬，且時間是晚間11時許，均非常的可疑，
      不合常理。同時，被告壬○既然於94年間因為向被告甲○○等人購買偷竊所得之豬隻被遭到法院判刑，當知被告甲○○等人於96年9 、10月間所載運販售豬隻為贓物無疑，
      足見其主觀上亦有故買贓物之犯意。
  (五)是本件被告甲○○、己○○所犯上開加重竊盜罪，被告壬○
    所犯上開故買贓物罪，均事證明確，應依法論科。
五、論罪科刑：
  (一)按攜帶兇器加重竊盜罪所謂之兇器，其種類並無限制，凡客
    觀上足對人之生命、身體、安全構成威脅，具有危險性之兇
    器均屬之，且祇須行竊時攜帶此種具有危險性之兇器為已足
    ，並不以攜帶之初有行兇之意圖為必要，最高法院79年臺上
    字第5253號著有判例可資參照。是本件被告甲○○、丙○○
    、己○○於事實欄一、(三)(四)行竊時所攜帶鐵剪1 把或鐵鎚1
    把，經被告甲○○、丙○○供陳係為供犯罪所用之物，既屬
    於質地堅硬，如持以攻擊或抵抗，確足以對人之身體、生命
    構成威脅危險，客觀上係具有危險性，自應屬兇器無疑。且
    次按刑法第321 條第1 項第2 款所謂安全設備，係指依社會
    通常觀念足認為防盜之設備而言，最高法院55年台上字第
    547 號判例亦可參照。而一般門戶所用之門鎖、鎖頭等物，
    通常為防盜目的而設，應屬安全設備之一種。是核被告甲○○、丙○○、己○○，就事實一、(一)(二)所為，均係犯刑法第
    321 條第1 項第4 款結夥三人以上竊盜罪；就事實一、(三)(四)
    持上開兇器破壞鐵門門鎖、鎖頭竊盜等行為，均係犯同法第
    321 條第1 項第2 款、第3 款、第4 款之結夥三人以上攜帶
    兇器毀損安全設備竊盜罪。
  (二)另事實欄一、(五)部分，被害人許有諒所有之羊舍有人居住，
    且該羊舍外復另立約至一般人肩膀高度之水泥牆面，意在阻
    隔內外，並具有防閑作用，性質上係屬牆垣，被告甲○○、
    丙○○、己○○，於夜間9 時許踰越牆垣侵入有人居住之建
    築物竊取他人之羊，所為均係犯刑法第321 條第1 項第1 款
    、第2 款、第4 款之結夥三人以上踰越牆垣於夜間侵入有人
    居住之建築物竊盜罪。
  (三)核被告壬○就事實欄一、(一)至(四)所為，均係犯刑法第349 條
    第2 項之故買贓物罪。
  (四)公訴意旨認為事實欄一、(一)(三)之部分，被告甲○○、丙○○
    、己○○係犯刑法第321 條第1 項第3 款、第4 款之結夥三
    人以上攜帶兇器竊盜罪，而事實欄一、(四)(五)部分，上開被告
    3 人構成刑法第321 條第1 項第4 款之結夥三人以上竊盜罪
    。然事實欄一、(一)部分，據被害人乙○○上開證述，遭竊該
    棟豬舍門戶未上鎖，且未裝設保全系統，又無其他門戶或物
    品遭破壞，難認有攜帶兇器行竊之犯行，是此部分尚無同法
    第321 條第1 項第3 款之加重事由。而就事實欄一、(三)部分
    ，被告甲○○96年12月28日警詢及被告丙○○於96年12 月
    31日警詢均供述以鐵鎚破壞豬舍後門大鎖，與被害人戊○於
    警詢及本院公務電話紀錄均陳述門有上鎖，是被人從門旁剪
    破鐵皮侵入，且飼料屋之鐵門有被破壞等情，故應同時構成
    刑法第321 條第1 項第2 款之毀損安全設備加重事由。事實
    欄一、(四)部分，被告甲○○96年12月28日警詢及被告丙○○
    於96年12月31日警詢均供述同案被告己○○持鐵鎚破壞大門
    鎖頭，且被害人丁○○於警詢及本院證稱大門鎖頭被破壞丟
    棄等情，則應同時構成同法第321 條第1 項第2 款、第3款
    之攜帶兇器毀損安全設備之加重事由。而事實欄一、(五)部分
    ，被告甲○○96年12月28日警詢、被告丙○○於96年12月31
    日警詢及被告己○○於97年6 月2 日偵訊時均供稱，係由己○○攀爬羊舍外之圍牆侵入竊盜，而據被害人辛○○於本院
    公務電話紀錄表，陳述羊養在房舍內，房舍內並有一房間為
    其夫婦2 人晚上休息及顧羊的地方，是亦應同時構成同法第
    321 條第1 項第1 款、第2 款之踰越牆垣於夜間侵入有人居
    住之建築物之加重事由，均依法變更起訴法條。
  (五)被告甲○○、丙○○、己○○，就本件5 次犯行均有犯意聯
    絡、行為分擔，均為共同正犯。
  (六)又被告甲○○、丙○○、己○○所犯上開加重竊盜罪5 罪，
    被告壬○所犯上開4 次故買贓物罪，均犯意各別，行為互殊
    ，應分論併罰。
  (七)被告丙○○、己○○有如事實欄所記載之前科紀錄，此有臺
    灣高等法院被告前案紀錄表各1 份附卷足憑，其於有期徒刑
    執行完畢後，5 年內故意再犯本件有期徒刑以上之各罪，均
    為累犯，應依刑法第47條第1 項俱加重其刑。
  (八)按對於未發覺之罪自首而受裁判者，減輕其刑，刑法第62條
    前段定有明文。所謂未發覺之罪，係指凡有偵查職權之機關
    或公務員，不知有犯罪之事實，或雖知有犯罪事實，而不知
    犯罪人為何人者，均屬之。又所謂自首，係以犯人在犯罪未
    發覺之前，向該管公務員申告犯罪事實，而受裁判為已足。
    且犯罪人在其犯罪未發覺前，向該管公務員告知其犯罪，不
    以自動到案向該管公務員告知為必要，即因其他犯罪受追問
    時，告知其未發覺部分之犯罪，而接受審判，仍不失為刑法
    上之自首。最高法院85年度台上字第5420號、88年度台上字
    第210 號判決可資參照。然查本件被害人乙○○不知遭竊，
    係經員警通知才至派出所製作詢問筆錄，而被害人戊○、丁○○、辛○○或有失竊未報案者，或有因豬隻失竊向警方報
    案等情，然被告丙○○在同案被告甲○○指稱其有偷竊豬隻
    經警約談，在有偵查職權之警察機關尚未切確知悉相關豬隻
    失竊事件或確實知悉犯罪行為人之際，即在96年12月26日第
    1 次警詢時主動向警方供陳事實欄一、(一)(三)(四)(五)部分犯行及
    行竊經過等情，並帶領員警至失竊地點勘查，此亦有被告丙○○該次警詢筆錄（見偵卷第19頁）可憑。堪認被告已自首
    坦承事實欄一、(一)(三)(四)(五)部分犯行，進而接受裁判，揆諸上
    開規定及判決意旨，爰依刑法第62條規定減輕其事實欄一、
    (一)(三)(四)(五)部分犯行之刑，並依法先加後減之。
  (九)爰審酌被告甲○○、壬○雖未有構成累犯之前科記錄，但分
    別有竊盜及贓物之紀錄，而被告丙○○、己○○有事實欄所
    載之前科紀錄，此有臺灣高等法院被告前案紀錄表各1 份附
    卷可參，素行均為不良，又被告甲○○、丙○○、己○○四
    肢健全具謀生能力，不思正當努力工作營生，竟圖不勞而獲
    ，多次隨意竊取他人財物，造成被害人之損失等情，均不可
    取，又豬隻買賣與一般物品買賣略有不同，需經過一定之交
    易流程、方式，與固定的販售市場，若非被告壬○願意收受
    購買，被告甲○○、丙○○、己○○即難覓得銷贓之管道，
    顯見其惡性更為重大；此外，並考量被告丙○○犯後坦承犯
    行、態度良好，顯有悔改之意，被告甲○○、己○○、壬○
    矢口否認犯罪，且一再飾詞狡辯，犯後態度不佳，不知悔改
    等一切情狀，分別量處如附表處刑欄所示之刑，並定其應執
    行之刑如主文所示，以資懲儆。至於公訴人就被告丙○○部
    分，合併求處應執行有期徒刑2 年2 月，就被告甲○○、己○○、壬○部分，均求處應執行有期徒刑3 年6 月，經本院
    審酌上開各情，認公訴人所求刑度尚屬過重，附此說明。
  (十)公訴意旨並以被告甲○○自93年起，多次犯竊盜罪，所竊物
    品種類眾多，被害人遍及彰化、雲林各鄉鎮，足見被告甲○○具有犯罪之習慣，且迄不思改過遷善，請求併予諭知應於
    刑之執行前令入勞動場所強制工作。按有犯罪之習慣或因遊
    蕩或懶惰成習而犯罪者，於刑之執行前，令入勞動場所，強
    制工作。前項之處分期間為3 年。但執行滿1 年6 月後，認
    無繼續執行之必要者，法院得免其處分之執行。執行期間屆
    滿前，認為有延長之必要者，法院得許可延長之，其延長之
    期間不得逾1 年6 月，並以一次為限。刑法第90條定有明文
    。查強制工作之保安處分係為預防被告將來再行犯罪所設之
    制度，其目的無非希望藉由強制工作，養成被告願意工作之
    習慣，然而其執行以3 年為期，且對人身自由拘束強度甚高
    ，無異於刑期之拉長，故本院衡酌本件被告之前雖有多次的
    竊盜前案紀錄，然隔數年之後，方於短暫時間內再次為本件
    多起竊盜犯行，尚難認其已有犯罪之習慣，故本院認諭知有
    期徒刑之刑罰已足達警惕被告之目的，尚無令被告入勞動場
    所強制工作之必要，併此敘明。
  (十一)末查，被告甲○○、丙○○、己○○行竊時所攜帶鐵剪、鐵
    鎚等物，經被告甲○○、丙○○供陳為其等所有，係供犯罪
    所用之物，然未經扣案，復無證據證明現尚存在而未滅失，
    為免日後執行困難，爰不為沒收之諭知，亦附此敘明。
參、無罪部分：
一、公訴意旨略以：
  (一)被告壬○與同案被告甲○○、丙○○、己○○基於意圖為自
    己不法所有之犯意聯絡，於96年09月中旬某日23時許，推由
    同案被告己○○駕駛被告壬○所有車牌號碼不詳之紅色廂型
    車，搭載被告壬○及同案被告甲○○、丙○○，至被害人乙○○所有位於雲林縣麥寮鄉海豐村平和55之8 號之養豬場後
    ，由同案被告丙○○在該養豬場外把風，同案被告己○○、
    甲○○負責持鐵剪剪破以黑色塑膠硬網之屋頂後，侵入豬舍
    內，徒手竊取被害人乙○○所飼養之仔豬40隻，得手後隨即
    駕車離去。因認被告壬○涉犯刑法第30條第1 項、第321 條
    第1 項第3 款、第4 款之幫助加重竊盜罪嫌。
  (二)同案被告甲○○、丙○○、己○○基於意圖為自己不法所有
    之犯意聯絡，於96年10月29日23時許，由同案被告己○○駕
    駛被告壬○所有車牌號碼不詳之紅色廂型車，搭載同案被告
    甲○○、丙○○，至被害人丁○○所有位於雲林縣麥寮鄉三
    盛村三盛143 之1 號之養豬場後，由同案被告丙○○在該養
    豬場外把風，同案被告己○○、甲○○負責以不詳方式破壞
    豬舍大門鎖頭之方式，侵入豬舍內，徒手竊取被害人丁○○
    所飼養之仔豬40隻，得手後隨即駕車離去。因認被告壬○涉
    犯刑法第30條第1 項、第321 條第1 項第4 款之幫助加重竊
    盜罪嫌。
二、按犯罪事實應依證據認定之，無證據不得認定犯罪事實，不
    能證明被告犯罪者，應諭知無罪之判決，刑事訴訟法第154
    條第2 項、第301 條第1 項分別定有明文。又刑事訴訟法第
    161 條第1 項規定：檢察官就被告犯罪事實，應負舉證責任
    ，並指出證明之方法。因此，檢察官對於起訴之犯罪事實，
    應負提出證據及說服之實質舉證責任。倘其所提出之證據，
    不足為被告有罪之積極證明，或其指出證明之方法，無從說
    服法院以形成被告有罪之心證，基於無罪推定之原則，自應
    為被告無罪判決之諭知，最高法院92年臺上字第128 號判例
    可資參照。
三、公訴意旨上開所認，無非以共同被告甲○○、丙○○警詢及
    偵查中之證述、壬○之車籍查詢- 基本資料、臺灣雲林地方
    法院檢察署公務電話記錄單1 紙等，作為主要論據。訊據被
    告壬○堅決否認有何幫助或共同加重竊盜之犯行，並辯稱：
    伊的上開紅色廂型車，已經註銷，並沒有借車給被告甲○○
    、丙○○、己○○等情。
四、經查：
  (一)同案被告甲○○、丙○○、己○○等人有駕駛被告壬○上開
    紅色廂型車竊盜等情，已如前述，應可認定，而被告壬○辯
    稱並未出借車輛一節，並無足採。然查，同案被告丙○○於
    警詢及偵查中之證述，甚至於本院作證時，均未提到被告壬○有一同前往偷竊等語。另同案被告甲○○於警詢及偵查中
    之證述雖有供稱其等向被告壬○借上開車輛使用，然均未說
    到被告壬○是否知道其等當時借車之目的是為了偷竊，更均
    未提及被告壬○有一同前往偷竊豬隻等情。是尚乏證據，可
    以明確證明被告壬○有一同前往行竊，或知悉同案被告甲○○、丙○○、己○○等人借車目的係為行竊所用。
  (二)另同案被告甲○○等人，向被告壬○商借車輛時間在前，開
    車竊盜時間在後，被告壬○雖然於94年間因為向被告甲○○
    等人購買偷竊之豬隻而遭法院判刑，然事隔2 年之久，被告
    甲○○等人突然表示要借車使用，又一般向人借車使用之原
    因本有許多，被告壬○未必知悉係竊取豬隻所使用，是其是
    否有共同或幫助加重竊盜之犯意，實非無疑。
五、綜上所述，雖然被告壬○之紅色廂型車被用以作為竊盜工具
    ，固然可疑，然而依目前檢察官所提出之證據，或其指出證
    明之方法，均尚未能使本院之心證達到確信其知悉或有參與
    被告甲○○、丙○○、己○○等人之加重竊盜犯行之程度，
    就被告壬○是否涉犯上開2 次共同或幫助竊取豬隻犯行，仍
    有合理懷疑之存在，依前開法律規定及判例意旨，自應依法
    諭知被告壬○無罪之判決。
肆、據上論斷，應依刑事訴訟法第299 條第1 項前段、第300 條
    、第301 條第1 項，刑法第28條、第321 條第1 項第1 款、
    第2 款、第3 款、第4 款、第349 條第2 項、第47條第1 項
    、第51條第5 款、第62條前段，刑法施行法第1 條之1 ，判
    決如主文。
本案經檢察官郭俊男到庭執行職務
中    華    民    國    98    年    2     月    20    日
            刑事第三庭    審判長法  官  林輝煌
                                法  官  李貞瑩
                                法  官  蕭雅毓
以上正本證明與原本無異。
如不服本判決應於收受判決後10日內向本院提出上訴書狀，並應
敘述具體理由；其未敘述上訴理由者，應於上訴期間屆滿後20日
內向本院補提理由書（均須按他造當事人之人數附繕本）。「切
勿逕送上級法院」。
                                書記官  鍾宜津
中    華    民    國    98    年    2     月    20    日
附錄論罪科刑法條全文
中華民國刑法第321條（加重竊盜罪）
犯竊盜罪而有左列情形之一者，處6 月以上、5 年以下有期徒刑
：
一、於夜間侵入住宅或有人居住之建築物、船艦或隱匿其內而犯
    之者。
二、毀越門扇、牆垣或其他安全設備而犯之者。
三、攜帶兇器而犯之者。
四、結夥三人以上而犯之者。
五、乘火災、水災或其他災害之際而犯之者。
六、在車站或埠頭而犯之者。
前項之未遂犯罰之。
中華民國刑法第349條（普通贓物罪）
收受贓物者，處 3 年以下有期徒刑、拘役或 5 百元以下罰金。
搬運、寄藏、故買贓物或為牙保者，處5 年以下有期徒刑、拘役
或科或併科1 千元以下罰金。
因贓物變得之財物，以贓物論。
┌──────────────────────────────────┐
│附表：                                                              │
├──────┬───────────────────────────┤
│犯罪事實    │           處                刑                欄     │
├──────┼───────────────────────────┤
│事實欄一、(一)│甲○○結夥三人以上竊盜，處有期徒刑柒月。              │
│            │己○○結夥三人以上竊盜，累犯，處有期徒刑捌月。        │
│            │丙○○結夥三人以上竊盜，累犯，處有期徒刑伍月。        │
│            │壬○故買贓物，處有期徒刑玖月。                        │
├──────┼───────────────────────────┤
│事實欄一、(二)│甲○○結夥三人以上竊盜，處有期徒刑柒月。              │
│            │己○○結夥三人以上竊盜，累犯，處有期徒刑捌月。        │
│            │丙○○結夥三人以上竊盜，累犯，處有期徒刑柒月。        │
│            │壬○故買贓物，處有期徒刑玖月。                        │
├──────┼───────────────────────────┤
│事實欄一、(三)│甲○○結夥三人以上攜帶兇器毀損安全設備竊盜，處有期徒刑│
│            │柒月。                                                │
│            │己○○結夥三人以上攜帶兇器毀損安全設備竊盜，累犯，處有│
│            │期徒刑捌月。                                          │
│            │丙○○結夥三人以上攜帶兇器毀損安全設備竊盜，累犯，處有│
│            │期徒刑伍月。                                          │
│            │壬○故買贓物，處有期徒刑玖月。                        │
├──────┼───────────────────────────┤
│事實欄一、(四)│甲○○結夥三人以上攜帶兇器毀損安全設備竊盜，處有期徒刑│
│            │柒月。                                                │
│            │己○○結夥三人以上攜帶兇器毀損安全設備竊盜，累犯，處有│
│            │期徒刑捌月。                                          │
│            │丙○○結夥三人以上攜帶兇器毀損安全設備竊盜，累犯，處有│
│            │期徒刑伍月。                                          │
│            │壬○故買贓物，處有期徒刑玖月。                        │
├──────┼───────────────────────────┤
│事實欄一、(五)│甲○○結夥三人以上踰越牆垣於夜間侵入有人居住之建築物竊│
│            │盜，處有期徒刑陸月。                                  │
│            │己○○結夥三人以上踰越牆垣於夜間侵入有人居住之建築物竊│
│            │盜，累犯，處有期徒刑柒月。                            │
│            │丙○○結夥三人以上踰越牆垣於夜間侵入有人居住之建築物竊│
│            │盜，累犯，處有期徒刑伍月。                            │
└──────┴───────────────────────────┘


司法院資訊處製作；財團法人民間司法改革基金會備份。
